

Thái Thị Thu Hằng

TRÌNH DƯỚC VIÊN ETC

THÔNG TIN LIÊN HỆ

- **108/08/1994**
- **** 0965646056
- ☐ Thaihang.hup@gmail.com
- Số 184 Đường Đê Trần Khát Chân Hai Bà Trưng Hà Nội

MỤC TIÊU NGHỀ NGHIỆP

Trong thời gian tới, tôi sẽ tập trung vào hoàn thiện mọi mặt về kĩ năng chuyên môn để trở thành một trình dược viên chuyên nghiệp, hoàn thành mọi công việc được giao, phấn đấu vì sự phát triển chung của công ty.

Trong 2 năm tới, tôi muốn xây dựng một bề dày kinh nghiệm, thành tích tốt trong công việc cùng sự tin tưởng của công ty để hướng tới trở thành 1 quản lý đào tạo.

KỸ NĂNG Kỹ năng giao tiếp	
Quản lí thời gian	
Làm việc nhóm	

SỞ THÍCH

Nấu ăn

Du lịch

HOC VẤN

9/2013 - 06/2018

Đại học Dược Hà Nội

Chuyên ngành: Dược Liệu- Dược Học Cổ Truyền Hệ: Đại học chính quy Điểm trung bình: 6,3/10

KINH NGHIỆM LÀM VIỆC

07/2018 - Nay

Công ty cổ phần dược phẩm Pharvina

Nhân viên telesale

- Tư vấn các vấn đề về sức khỏe, giới thiệu sản phẩm cho bênh nhân.
- Chăm sóc, tạo mối quan hệ với khách hàng cũ, tìm kiếm khách hàng mới.
- Đạt được: kĩ năng giao tiếp, bán hàng, quản lí thời gian, lên kế hoạch ngắn và dài hạn, vượt qua áp lực doanh số.

05/2017 - 03/2018

Công ty cổ phần dược phẩm Phúc Minh

Nhân viên telesale

- Tư vấn các vấn đề về sức khỏe, giới thiệu sản phẩm cho bệnh nhân.
- Kĩ năng bán hàng, quản lí thời gian...

HOAT ĐÔNG

2015 - 2017

Lớp chung tay phát triển dược liệu Việt Nam

Học viên (2 năm)

Giảng dạy: Giảng viên Tiến Sĩ Trần Văn Ơn - Trưởng bộ môn Thực Vật - ĐH Dược Hà Nội

- Kiến thức chuyên ngành dược học
- Kĩ năng kinh doanh: tư vấn, bán sản phẩm dược phẩm tại hội chợ dược phẩm, kênh olline...
- Đào tao, tranning cho học viên mới.
- Các khóa học về thuyết trình, marketing...
- Lập báo cáo tổng kết sau mỗi hoạt động.

2014 - 2016

Hội tình nguyện thành phố Hà Nội

Tình nguyện viên

- Thiện nguyện khám chữa bệnh cho người dân ở Lóng Sập, Sơn La 6/2016
- Tập hợp các món quà và phân phát tới người vô gia cư ở đia bàn Hà Nôi
- Tình nguyện tiếp sức mùa thi 2016, 2017.